臺灣臺中地方法院民事裁定　　　　　　　96年度聲字第2658號
聲　請　人　乙○○○
　　　　　　甲○○
相　對　人　壬○○
　　　　　　辛○○○
　　　　　　丁○○
　　　　　　庚○○
　　　　　　己○○
　　　　　　戊○○
　　　　　　丙○○
當事人間聲請停止執行事件，本院裁定如下：
    主    文
聲請人提供新臺幣貳拾參萬參仟壹佰元為擔保後，本院九十六年
度執字第六O二八八號拍賣抵押物執行事件之強制執行程序，於
本院九十六年度訴字第一九七三號塗銷抵押權事件判決確定、和
解或撤回起訴前，應暫予停止。
    理      由
一、按有回復原狀之聲請，或提起再審或異議之訴，或對於和解
    為繼續審判之請求，或提起宣告調解無效之訴、撤銷調解之
    訴，或對於許可強制執行之裁定提起抗告時，法院因必要情
    形或依聲請定相當並確實之擔保，得為停止強制執行之裁定
    ，強制執行法第18條第2項定有明文。又抵押權人聲請拍賣
    抵押物，經法院為許可強制執行之裁定而據以聲請強制執行
    ，抵押人對該裁定提起抗告或依同法第14條提起異議之訴時
    ，法院得依同法第18條第2項為停止強制執行之裁定，抵押
    人如以該裁定成立前實體上之事由主張該裁定不得為執行名
    義而提起訴訟時，其情形較裁定程序為重，依「舉輕明重」
    之法理，並兼顧抵押人之利益，則抵押人自得依強制執行法
    第18條第2項規定聲請為停止強制執行之裁定（大法官會議
    釋字第182號解釋理由書參照）。另法院依前揭規定及大法
    官會議解釋意旨，裁定准許停止強制執行時，命聲請人提供
    之擔保，係備供債權人因停止執行所受損害之賠償，其數額
    應依標的物停止執行後，債權人未能即時受償或利用該標的
    物所受之損害額，或其另供擔保強制執行所受之損害額定之
    ，非以標的物之價值或其債權額為依據。
二、聲請意旨略以：緣案外人吳有財即聲請人之被繼承人，於民
    國67年11月7日，以其所有坐落於臺中縣后里鄉○○段77地
    號，嗣因分割增加77-1地號（重測前為臺中縣后里段350之8
    地號）之土地（下稱系爭土地），設定抵押權予案外人即相
    對人之被繼承人謝聰明，該抵押權登記權利為新台幣（下同
    ）140萬元，抵押權存續期間自66年12月6日至67年12月5日
    止，約定債務清償日期為67年12月5日，則本件抵押權所擔
    保之債權，已於82年12月6日完成時效，致請求權消滅，又
    抵押權人自該請求權消滅時效完成後迄今已逾10年不行使，
    依民法第125條、第880條規定，其抵押權已消滅。聲請人已
    對相對人提起塗銷抵押權事件之訴訟，目前由本院96年訴字
    第1973號案件審理中，詎相對人卻持本院96年度拍字第429
    號拍賣抵押物之裁定為執行名義，聲請本院以96年度執字第
    60288強制執行事件，對系爭土地實施強制執行，惟因聲請
    人已經向本院提起塗銷抵押權之訴訟，該案尚未確定，倘不
    停止執行系爭執行事件，聲請人將受難以回復之損害。為此
    ，願供擔保請准宣告停止執行等語。
三、經查，聲請人以其已向本院提起塗銷抵押權之訴，判決未確
    定為由，聲請裁定停止本院96年度執字第60288號強制執行
    程序，業據本院調閱本院96年度訴字第1973號卷宗查明屬實
    ，因認聲請人所為停止執行之聲請，於法尚無不合。
四、至於聲請人應提供之擔保金方面，因本件相對人係以本院96
    年度拍字第429號拍賣抵押物裁定為執行名義，且相對人以
    新臺幣（下同）1,400,000為抵押債權額，本案債權為1,400
    ,000 元，而聲請本院執行處拍賣聲請人所有之系爭房地。
    本院審酌相對人因停止執行，未能即時就其主張對聲請人享
    有之1,400,000元債權，經由拍賣前揭不動產受償，可能因
    無法運用該筆資金而發生相當於利息之損失，認該項損失之
    利率，以民法之法定利率即週年利率5%計算較為客觀，且不
    受利率波動之影響，應屬核算相對人因停止執行所受損害之
    最妥適標準。再參酌本案訴訟之標的價額未逾民事訴訟法第
    466條所定額數，至2審終結之期間推定為3年4個月（參照各
    級法院辦案期限實施要點第2條規定民事通常程序第1審審判
    案件期限1年4個月，第2審審判案件期限2年），則相對人因
    聲請人聲請停止執行所受之損害，應為在該民事訴訟程序進
    行期間，延後全額受償之損失即即233,100元（1,400,000元
    ×5%×40／12＝233,100），本院認聲請人應供擔保之擔保
    金額以上開數額為適當，爰裁定如主文所示。
中　　華　　民　　國　　96　　年　　11　　月　　2　　日
                  民事第三庭    法  官  謝慧敏
正本係照原本作成如不服本裁定應於送達後10日內向本院提出抗
告狀，並繳納抗告費新臺幣1,000元。
中　　華　　民　　國　　96　　年　　11　　月　　2 　　日
                                書記官
